# 直接法计算现金流出量的时候为什么仅仅以营业成本作为调整的起始点？

提问人：wufaxian 时间：2019-11-16 06:30:17
请看下图，起始点时营业成本。但是后面的调整项，却包括了费用的调整项（应付账款，制造费用等）。是不是起始值应该包括管理费和销售费才更恰当吧？
现金流出.jpg (427.27 KB, 下载次数: 1)
4 天前上传

回答人：chenyiwei
管理费用和销售费用对应的付现金额，习惯上是列入 “支付的其他与经营活动有关的现金”居多，因此不将销售费用、管理费用作为该公式的调节起点。